【裁判字號】    98,交聲,1655
【裁判日期】    980824
【裁判案由】    違反道路交通管理處罰條例聲明異議
【裁判全文】
臺灣桃園地方法院交通事件裁定        98年度交聲字第1655號
原處分機關  交通部公路總局新竹區監理所桃園監理站
異  議  人  甲○○
即受處分人
上列異議人即受處分人因違反道路交通管理處罰條例案件，對於
交通部公路總局新竹區監理所桃園監理站98年7 月9 日桃監裁字
第裁52-DB0000000號違反道路交通管理事件裁決書所為處分聲明
異議，本院裁定如下：
    主  文
異議駁回。
    理  由
一、原處分意旨略以：異議人即受處分人甲○○於民國98年5 月
    3 日7 時21分許，酒後騎乘車號HZU-827 號重型機車上路，
    在八德市○○路94號前，為桃園縣政府警察局桃園分局龍安
    派出所警員攔查，測得其呼氣酒精濃度達每公升0.49毫克，
    違反道路交通管理處罰條例第35條第1 項第1 款規定，乃以
    桃警局交字第DB0000000 號舉發違反道路交通管理事件通知
    單對之開單舉發，並檢具事證移送原處分機關交通部公路總
    局新竹區監理所桃園監理站處理，經原處分機關於98年7 月
    9 日依上揭規定，以桃監裁字第裁52-DB0000000號違反道路
    交通管理事件裁決書，認定受處分人涉有「駕駛執照吊扣其
    間駕駛汽車，且酒精濃度超過規定標準」之違規行為，依同
    條例第35條第3 項之規定裁處罰鍰新臺幣（下同）60,000元
    ，吊銷駕駛執照，禁考三年，並施以道安講習之處分等語。
二、異議意旨略以：異議人甲○○固不否認於上揭時地有喝酒騎
    乘上開重型機車上路之情事，惟辯稱伊當日僅喝十分少量之
    酒，係因個人體質特殊之關係，反應靈敏，故測得較高之酒
    測值，異議人已知反省，亦無力負擔罰款，爰具狀聲明異議
    ，請求撤銷原處分云云。
三、按「汽車駕駛人，駕駛汽車經測試檢定有酒精濃度超過規定
    標準者，處新臺幣15,000元以上60,000元以下罰鍰，並當場
    移置保管該汽車及吊扣其駕駛執照1 年」，道路交通管理處
    罰條例第35條第1 項第1 款定有明文。又「汽車駕駛人經依
    第1 項規定吊扣駕駛執照，並於吊扣期間內再有第1 項情形
    者，處新臺幣6 萬元罰鍰，並當場移置保管該汽車及吊銷其
    駕駛執照。」、「汽車駕駛人，因違反本條例及道路交通安
    全規則之規定，受吊銷駕駛執照處分時，吊銷其持有各級車
    類之駕駛執照」、「汽車駕駛人，曾依第29條第4 項、第30
    條第3 項、第35條第3 項前段、第4 項前段、第37條第3 項
    、第43條、第61條第1 項第3 款、第4 款後段規定吊銷駕駛
    執照者，3 年內不得考領駕駛執照。」道路交通管理處罰條
    例第35條第3 項、第28條、第67條第2 項亦分別定有明文。
    另按汽車駕駛人，有第35條第1 項規定之情形，應接受道路
    交通安全講習，道路交通管理處罰條例第24條第1 項第2 款
    及道路交通安全講習辦法第5 條第1 項第4 款亦分別定有明
    文。
四、經查：
(一)、異議人甲○○於前揭時間，酒後騎乘車號HZU-827 號重型機
    車上路，在八德市○○路94號前，為警攔查，測得其呼氣酒
    精濃度達每公升0. 49 毫克等情，除有桃園縣政府警察局桃
    園分局龍安派出所桃警局交字第DB0000000 號舉發違反道路
    交通管理事件通知單及酒精濃度測試表可證外，亦為異議人
    於其所撰聲明異議狀內所自承，堪認異議人確有前揭酒後駕
    車之違規事實。
(二)、雖異議人辯稱伊當日僅喝十分少量之酒，係因個人體質特殊
    之關係，反應靈敏，故酒測值較高等語，然經命補正結果，
    僅事後至中醫診所看診，並補具中醫診所之診斷證明書，且
    依所載「胸痛、左脅肋痛，宜持續追縱紿療」等語，與其所
    辯毫無關連，再依電話聯繫，迄今仍未能補正，足見其並非
    事前即知其體質特殊，況迄未據異議人提出相關證明以證明
    上情，異議人所辯顯係事後脫免卸責之詞，應無足採。
五、綜上所述，原處分機關認定受處分人涉有「駕駛執照吊扣其
    間駕駛汽車，且酒精濃度超過規定標準」之違規行為，依同
    條例第35條第3 項之規定裁處罰鍰60,000元，吊銷駕駛執照
    ，禁考三年，並施以道安講習之處分，於法即無不合，本件
    異議為無理由，應予駁回。
據上論斷，應依道路交通案件處理辦法第19條，裁定如主文。
中    華    民    國    98    年    8     月    24    日
                  交通法庭    法  官  陳筱蓉
以上正本證明與原本無異。
如不服本裁定，應於送達後5 日內，向本院提出抗告狀。
                              書記官  陳恩如
中    華    民    國    98    年    8     月    24    日


司法院資訊處製作；財團法人民間司法改革基金會備份。
